【裁判字號】    99,易,1664
【裁判日期】    991005
【裁判案由】    竊盜等
【裁判全文】
臺灣高雄地方法院刑事判決              99年度易字第1664號
公  訴  人  臺灣高雄地方法院檢察署檢察官
被      告  丙○○
上列被告因竊盜等案件，經檢察官提起公訴（99年度偵字第2110
5 號），本院判決如下：
    主  文
丙○○犯攜帶兇器竊盜罪，累犯，處有期徒刑柒月，扣案之水果
刀壹把沒收；又犯公然侮辱罪，處拘役肆拾日，如易科罰金，以
新臺幣壹仟元折算壹日；又犯傷害罪，累犯，處有期徒刑月；
又犯恐嚇危害安全罪，累犯，處有期徒刑拾月，扣案之水果刀壹
把沒收。有期徒刑部分應執行有期徒刑壹年陸月，扣案之水果刀
壹把沒收。
    事  實
一、丙○○前因竊盜案件，經法院分別判處有期徒刑8 月、拘役
    20日確定，合併執行後於民國98年6 月29日有期徒刑部分執
    行完畢。竟不知悔改，意圖為自己不法之所有，於99年6 月
    24日上午9 時30分許，攜帶其所有客觀上足對人之生命、身
    體、安全構成威脅、可供為兇器使用之摺疊式水果刀1 把，
    前往高雄市○○區○○路226 號丁○○住處旁無人居住之空
    屋內，竊取丁○○所有置放在該空屋內之大塑膠袋1 個得手
    後，欲搜尋其他財物時，因丁○○聽聞異音，前往該空屋內
    查看，丁○○即向其稱：不可隨便拿別人的東西，如果有需
    要，先告訴我們一聲，就會給你等語，丙○○即心生不滿，
    將該竊得之大塑膠袋棄置一旁，並走出該空屋外，基於公然
    侮辱之犯意，在不特定人得以共見共聞之人行道上，接續以
    台語「幹你娘」等詞辱罵丁○○多次，足以貶損丁○○之名
    譽、人格及社會評價。丁○○見丙○○並無離去現場之意，
    即走回其上開住處拿取無線電話撥打電話報警，於等待警察
    到場處理期間，丙○○接續上開公然侮辱犯意，持續出言辱
    罵丁○○，並另基於傷害之犯意，徒手毆打丁○○之頭部，
    致丁○○受有頭部外傷暨血腫之傷害，丁○○因其追打，逃
    至鄰居陳燕鈴所經營位於同區○○路216 號之小吃店內，經
    在場鄰人陳永輝制止後，丙○○即停手離去。詎其暫離現場
    約100 尺後，仍不滿而欲報復，復折返上開地點，另基於恐
    嚇之犯意，持上開水果刀1 把，向丁○○恫稱：要殺死你等
    語，並揮舞手中之水果刀作勢追刺丁○○，以此等加害生命
    、身體之事恐嚇丁○○，致丁○○心生畏懼，惟經丁○○持
    掃把抵擋、揮趕，並經在場鄰人陳國勝勸阻後，丙○○即行
    離去。嗣於同日上午9 時40分許，丙○○行經高雄市○○區
    ○○街與中和街口時，經警當場查獲，並扣得上開水果刀1
    把。
二、案經丁○○訴由高雄市政府警察局三民第一分局移請臺灣高
    雄地方法院檢察署檢察官偵查起訴。
    理  由
壹、程序部分
    按被告以外之人於審判外之陳述，雖不符刑事訴訟法第159
    條之1 至第159 條之4 之規定，而經當事人於審判程序同意
    作為證據，法院審酌該言詞陳述或書面陳述作成時之情況，
    認為適當者，亦得為證據；當事人、代理人或辯護人於法院
    調查證據時，知有第159 條第1 項不得為證據之情形，而未
    於言詞辯論終結前聲明異議者，視為有前項之同意，刑事訴
    訟法第159 條之5 定有明文。查本案判決所引用具傳聞性質
    之各項證據資料，業據本院於審判期日依法踐行調查證據程
    序，檢察官、被告就上開證據之證據能力均未爭執，且於言
    詞辯論終結前亦未聲明異議，復查無依法應排除證據能力之
    情形，依上開規定，應有證據能力。
貳、實體部分
一、訊據被告矢口否認有何攜帶兇器竊盜、傷害、公然侮辱、恐
    嚇等犯行，辯稱：當日伊有與友人喝酒，酒醉而不知道發生
    何事云云。惟查：
  (一)上開被告攜帶水果刀1 把竊取丁○○所有之大塑膠袋得手，
    並以台語「幹你娘」等語公然侮辱丁○○，及徒手毆打丁○
    ○致其受有如事實欄所示之傷害，復出言恫嚇並持水果刀追
    刺而恐嚇丁○○等事實，業據證人即告訴人丁○○於警詢、
    偵訊及本院審理中證述明確（警卷第5 至7 頁、偵卷第25至
    26頁、本院卷第41至43頁），核與現場目擊之證人陳燕鈴、
    陳國勝、陳永輝於偵訊時證稱之情節相符（偵卷第27頁、第
    32至33頁、第33至34頁），而告訴人丁○○受有如事實欄所
    示之傷害，亦有其於案發當日應診之高雄市立大同醫院診斷
    證明書1 紙附卷可稽（警卷第21頁），復有被告所有之水果
    刀1 把扣案可資佐證，參以被告於本院準備程序中供承：查
    獲時確於其身上起出其所有之扣案水果刀1 把等情不諱（本
    院卷第26頁），足證告訴人之指訴，與事實相符，堪予採信
    。
  (二)至被告雖辯稱：當日伊酒醉不知發生何事云云，而被告為警
    查獲時，經警檢測其呼氣酒精值達0.85mg/l，固有卷附酒測
    紀錄1 紙在卷可稽，惟證人即查獲警員甲○○於本院審理中
    證稱：伊查獲時被告身上雖有酒味，但伊觀察被告的精神狀
    況蠻好，意識很清醒，且知道陳述避重就輕等語（本院卷第
    43反面至44頁），又證人丁○○於本院審理中證稱：當日案
    發過程中，被告均有與伊對話，被告還說念在伊是女人，不
    然就要打伊，接著就真的出拳打伊等語（本院卷第42至43頁
    ），被告於本件案發過程，既均能與丁○○對話、反應，並
    起意辱罵、傷害丁○○，復於離去現場後後再行折返，持刀
    恐嚇丁○○，顯見被告於上開行為時，其意識並未受酒精影
    響而致不能辨識其行為違法或欠缺依其辨識而行為之能力甚
    明，其此部分辯稱，顯係事後卸責之詞，無可採信。
  (三)綜上，本件事證明確，被告前開攜帶兇器竊盜、公然侮辱、
    傷害及恐嚇等犯行，均堪認定，應依法論罪科刑。
二、按刑法第321 條第1 項第3 款攜帶兇器加重竊盜罪，係以行
    為人攜帶兇器為其加重條件，只要於竊盜或強盜時攜帶兇器
    ，即構成加重竊盜罪名，不以取出兇器犯之為必要，亦不以
    攜帶之初有持以行兇之意圖為限（最高法院79年台上5253號
    判例、94年度台上字第3149號判決意旨參照）。又按刑法第
    329 條之準強盜罪，其於竊盜或搶奪之際當場實施之強暴、
    脅迫行為，必已達使人難以抗拒之程度，方得與強盜行為之
    客觀不法相當，而得與強盜罪同其法定刑（司法院大法官會
    議釋字第630 號解釋意旨參照）。查本件被告於竊盜得手後
    ，固有公然侮辱、徒手毆打、恐嚇告訴人之行為，然依告訴
    人之證述及證人陳永輝、陳國勝之證詞（偵卷第32至34頁）
    ，被告上開行為之際，告訴人之意思尚屬自由，且可出手阻
    擋抵抗，足證均未受被告壓制而達難以抗拒之程度甚明，故
    不符合刑法第329 條準強盜之構成要件，先予敘明。核被告
    所為，係犯刑法第321 條第1 項第3 款攜帶兇器竊盜罪、第
    309 條第1 項之公然侮辱罪、第27 7條第1 項之傷害罪、第
    305 條之恐嚇罪。被告主觀上基於辱罵告訴人之單一犯意，
    公然出言辱罵告訴人多次，時間緊接，地點相近，應認係接
    續犯。又其所犯上開4 罪，犯意各別，行為互異，且觸犯不
    同罪名，應予分論併罰；公訴人誤認上開公然侮辱、傷害2
    罪係想像競合犯，容有未洽，爰予更正敘明。再被告曾有如
    事實欄所示之前科紀錄，有卷附之臺灣高等法院被告前案紀
    錄表可稽，其於有期徒刑執行完畢後5 年內，故意再犯本件
    有期徒刑以上之各罪，除公然侮辱罪部分外均為累犯，各應
    依刑法第47條第1 項規定加重其刑。爰審酌被告素行不佳，
    仍不知悔改，貪圖不勞而獲，攜帶兇器水果刀1 把竊取被害
    人財物，並公然侮辱、徒手毆打被害人成傷，復持刀恐嚇被
    害人，嚴重破壞社會秩序，犯罪手段顯值得非議，復諉稱酒
    醉否認犯行，犯罪後態度不佳，及其犯罪動機、目的、所竊
    得之財物價值輕微等一切情狀，分別量處如主文所示之有期
    徒刑及拘役（並諭知易科罰金之折算標準），並就有期徒刑
    部分定其應執行刑（拘役部分則應由執行檢察官併執行之）
    ，以資懲儆。
三、扣案之水果刀1 把為被告所有，業據被告供承在卷（本院卷
    第26頁），且係供本件加重竊盜及恐嚇犯罪所用之物，應依
    刑法第38條第1 項第2 款之規定宣告沒收。
據上論斷，應依刑事訴訟法第299 條第1 項前段，刑法第321 條
第1 項第3 款、第309 條第1 項、第277 條第1 項、第305 條、
第47條第1 項、第51條第5 款、第9 款、第41條第1 項前段、第
38 條 第1 項第2 款，刑法施行法第1 條之1 ，判決如主文。
本案經檢察官乙○○到庭執行職務。
中    華    民    國    99    年    10    月    5     日
                  刑事第十一庭  法  官  林韋岑
以上正本證明與原本無異。
如不服本判決應於收受判決後10日內向本院提出上訴書狀，並應
敘述具體理由。其未敘述上訴理由者，應於上訴期間屆滿後20日
內向本院補提理由書(均須按他造當事人之人數附繕本)「切勿逕
送上級法院」。
中    華    民    國    99    年    10    月    5     日
                                書記官  黃旭淑
【附錄本判決論罪科刑法條】
刑法第321條：
犯竊盜罪而有左列情形之一者，處 6 月以上、 5 年以下有期徒
刑：
一、於夜間侵入住宅或有人居住之建築物、船艦或隱匿其內而犯
    之者。
二、毀越門扇、牆垣或其他安全設備而犯之者。
三、攜帶兇器而犯之者。
四、結夥三人以上而犯之者。
五、乘火災、水災或其他災害之際而犯之者。
六、在車站或埠頭而犯之者。
前項之未遂犯罰之。
刑法第309 條：
公然侮辱人者，處拘役或3 百元以下罰金。
以強暴犯前項之罪者，處1 年以下有期徒刑、拘役或5 百元以下
罰金。
刑法第277條：
傷害人之身體或健康者，處3 年以下有期徒刑、拘役或1 千元以
下罰金。
犯前項之罪因而致人於死者，處無期徒刑或7 年以上有期徒刑；
致重傷者，處3 年以上10年以下有期徒刑。
刑法第305條：
以加害生命、身體、自由、名譽、財產之事，恐嚇他人致生危害
於安全者，處2 年以下有期徒刑、拘役或3 百元以下罰金。

司法院資訊處製作；財團法人民間司法改革基金會備份。
